# 降点付货款怎么做账?

提问人：acfeagle 时间：2016-07-01 20:13:16
陈版主你好,比如说一个公司有应付账款 100 万元,现在给供应商付款的是只付 95 万元就相当与结清货款了,剩下没付的那 5 万元供应商给开了收据,这笔业务怎么进行账务处理?5万元是冲财务费用还是计入营业外收入?

回答人：chenyiwei
根据豁免的具体原因来确定。例如原合同中明确约定了现金折扣条款，且确实依据该条款减少付款的，则贷记财务费用；其他情形下需进一步了解豁免的背景，例如是否该 5 万元系与本企业和该供应商之间的其他往来款项相抵、是否涉及关联方之间的单方面利益输送和资本性投入等。